# 关于股权减值的思考

提问人：sisiminglei 时间：2019-03-25 23:09:56
陈版 请教一下 对于投资设立的公司例如权益法公司 一直经营亏损采用未来收益法进行减值测试可收回金额低于长期股权投资金额 是不是意味着是权益法公司里的资产组发生了减值 这时候应该对这家公司的长期经营性资产做减值测试 计提减值准备通过调整投资收益的方式调整权益法长投的账面价值还是直接对权益法公司的长投计提减值准备 应该前者更为合适吧

回答人：chenyiwei
被投资方自身作为一个独立会计主体，其自身也需要进行资产减值测试和计提减值准备。但考虑到股权的可收回金额可能涉及其他因素影响（如上市公司股权的可收回金额需考虑流通权溢价影响因素，但该上市公司自身的资产减值不考虑此因素影响），因此可能不完全等同。因此 “ 通过调整投资收益的方式调整权益法长投的账面价值”固然是必要的，但不能完全代替 “直接对权益法公司的长投计提减值准备”。